【裁判字號】    91,聲再,502
【裁判日期】    920110
【裁判案由】    聲請再審
【裁判全文】
臺灣高等法院刑事裁定                            九十一年度聲再字第五二號
    再審聲請人
    即受判決人  甲○○  男  三.
右列聲請人因竊盜案件，對於本院九十一年度上易字第二五八０號中華民國九十一年
十一月七日確定判決（臺灣臺北地方法院九十一年度易字第四五０號、臺灣臺北地方
法院檢察署九十一年度偵字第三七０三號），聲請再審，本院裁定如左：
    主  文
再審之聲請駁回。
    理  由
一、聲請再審意旨略以：再審聲請人即受判決人甲○○於民國九十一年十一月十三日
    收受臺灣高等法院九十一年度上易字第二五八０號判決，因該判決對於證據漏未
    調查，爰依法聲請再審。原確定判決對於下列之證據均未詳查：
  (一)、再審聲請人於九十一年四月二日、七月十一日、十月十八日、十月三十一日庭
      訊時，對於警訊筆錄是出於刑求，被告之自白是出於不正方法取得提出抗辯，
      原審及鈞院前審均未詳查。
  (二)、鈞院前審判決書之犯罪事實欄所指犯罪事實，許多均非聲請人所為，均易從被
      害人及該處所之監視錄影帶查證，鈞院前審竟未調查，且鈞院前審未予聲請人
      及證人陳立群充分陳述之機會，甚至完全不予另一證人發言機會，亦屬違法。
  (三)、另有證人陳曉君可資證明被告之清白，鈞院前審亦未加以調查，亦未予證人陳
      述之機會。此外，未採用證人陳立群的供述，實有未當。聲請人每日自八時至
      晚上，都在公司上班，聲請人有何通天本領分身作案？鈞院前審未依職權調查
      。綜上各節，可知鈞院前審有應於審判期日調查之證據而未予調查之違法，爰
      聲請再審，聲請鈞院詳查。
二、按不得上訴於第三審法院之案件，除前條規定外，其經第二審確定之有罪判決，
    就足以影響於判決之重要證據漏未審酌者，亦得為受判決人之利益，聲請再審，
    此刑事訴訟法第四百二十一條定有明文。而該條文所謂「重要證據漏未審酌」，
    須該證據「足以影響於原判決事實之認定」，並以該證據「已予提出」，未予審
    酌而言，如證據業經原審法院審酌過，即非漏未審酌。經查：
  (一)、再審聲請人主張其「於九十一年四月二日、七月十一日、十月十八日、十月三
      十一日庭訊時，對於警訊筆錄是出於刑求，被告之自白是出於不正方法取得提
      出抗辯，原審及鈞院前審均未詳查」一節，經查本院前審是於九十一年九月十
      九日收案，是以四月二日及七月十一日，與本院前審無關，且遍閱本院前審全
      卷，聲請人均未就此提出如何之證據請求調查，既未提出證據，自無所謂「重
      要證據漏未審酌」之問題。
  (二)、聲請人主張「鈞院前審判決書之犯罪事實欄所指犯罪事實，許多均非聲請人所
      為，均易從被害人及該處所之監視錄影帶查證，鈞院前審竟未調查，且鈞院前
      審未予聲請人及證人陳立群充分陳述之機會，甚至完全不予另一證人發言機會
      ，亦屬違法」云云，惟查聲請人於本院前審並未提出證據或聲請勘驗被害人住
      處之錄影帶，自無「重要證據漏未審酌」之可言；至於證人陳立群於九十一年
      十月三十一日到本院前審作證，業已陳述綦詳，並予聲請人充分陳述之機會，
      有審判筆錄在卷（本院前審卷第四十四頁）可佐，故聲請人所稱「未予證人陳
      立群充分陳述」云云，尚屬無據；此外，遍閱全卷，聲請人於本院前審並未聲
      請傳喚其他證人，是以聲請人稱「完全不予另一證人發言機會」云云，亦屬無
      據。
  (三)、聲請人另稱：「另有證人陳曉君可資證明被告之清白，鈞院前審亦未加以調查
      ，亦未予證人陳述之機會。」云云，惟遍閱全卷，聲請人於本院前審並未聲請
      傳喚陳曉群，本院前審自無從調查，故無「重要證據漏未審酌」之問題。聲請
      人另稱：「未採用證人陳立群的供述，實有未當。聲請人每日自八時至晚上，
      都在公司上班，聲請人有何通天本領分身作案？鈞院前審未依職權調查。」云
      云，惟查：本院前審就證人陳立群之證言，業已詳加審酌，並非漏未審酌，此
      觀本院前審判決書上載：「至被告於本院審理時就其上揭所辯雖請求訊問證人
      陳立群，而證人陳立群固證稱今年除夕前一天（指九十一年二月十日）及農曆
      的初六、七（指九十一年二月十六日及十七日），伊從早上九點到下午六點都
      跟被告一起在公司，而晚上六點因伊要上課才離開云云，惟證人所述上揭時間
      其因欲上課而下班之事由，已與被告所述當時係寒假期間不符，且證人陳立群
      就歷經近十月之事是否猶仍記憶清晰，已有可疑，且縱證人陳立群有於該等時
      間與被告同在一處工作，證人陳立群當非始終與被告形影不離而均能掌握被告
      之行蹤，況查被害人翔沛科技公司係於九十一年二月十七日夜間遭竊，且被告
      就右揭犯行既於警訊、偵查中及原審法院審理時坦承不諱，又何以竟遲至本院
      審理時始舉證人陳立群為證，不無係臨訟而圖勾串，殊無足採。」自明，聲請
      人指稱：「未採用證人陳立群的供述，實有未當」云云，並無理由。
三、本件再審聲請人指摘原判決對於證據漏未調查云云，核與刑事訴訟法第四百二十
    一條規定「重要證據漏未審酌」之要件有所未合，是以聲請人即受判決人指摘原
    判決之不當，其再審之聲請顯無理由，應予駁回。
四、據上論斷，應依刑事訴訟法第四百三十四條第一項，裁定如主文。
中      華      民      國    九十二    年      一      月      十      日
                              台灣高等法院刑事第二庭
                                  審判長法  官  楊  貴  志
                                        法  官  徐  昌  錦
                                        法  官  林  俊  益
右正本證明與原本無異。
不得抗告。
                                        書記官  陳  明  琴
中      華      民      國      九十二   年     一      月      十      日


司法院資訊處製作；財團法人民間司法改革基金會備份。
